{"present": {"1 Singular": {"Affirmative": "infheist\u00edm", "Question": "an infheist\u00edm?", "Negative": "n\u00ed infheist\u00edm"}, "2 Singular": {"Affirmative": "infheist\u00edonn t\u00fa", "Question": "an infheist\u00edonn t\u00fa?", "Negative": "n\u00ed infheist\u00edonn t\u00fa"}, "3 Singular": {"Male": {"Affirmative": "infheist\u00edonn s\u00e9", "Question": "an infheist\u00edonn s\u00e9?", "Negative": "n\u00ed infheist\u00edonn s\u00e9"}, "Female": {"Affirmative": "infheist\u00edonn s\u00ed", "Question": "an infheist\u00edonn s\u00ed?", "Negative": "n\u00ed infheist\u00edonn s\u00ed"}}, "1 Plural": {"Compressed": {"Affirmative": "infheist\u00edmid", "Question": "an infheist\u00edmid?", "Negative": "n\u00ed infheist\u00edmid"}, "Extended": {"Affirmative": "infheist\u00edonn muid", "Question": "an infheist\u00edonn muid?", "Negative": "n\u00ed infheist\u00edonn muid"}}, "2 Plural": {"Affirmative": "infheist\u00edonn sibh", "Question": "an infheist\u00edonn sibh?", "Negative": "n\u00ed infheist\u00edonn sibh"}, "3 Plural": {"Affirmative": "infheist\u00edonn siad", "Question": "an infheist\u00edonn siad?", "Negative": "n\u00ed infheist\u00edonn siad"}, "Passive": {"Affirmative": "infheist\u00edtear", "Question": "an infheist\u00edtear?", "Negative": "n\u00ed infheist\u00edtear"}}, "future": {"1 Singular": {"Affirmative": "infheisteoidh m\u00e9", "Question": "an infheisteoidh m\u00e9?", "Negative": "n\u00ed infheisteoidh m\u00e9"}, "2 Singular": {"Affirmative": "infheisteoidh t\u00fa", "Question": "an infheisteoidh t\u00fa?", "Negative": "n\u00ed infheisteoidh t\u00fa"}, "3 Singular": {"Male": {"Affirmative": "infheisteoidh s\u00e9", "Question": "an infheisteoidh s\u00e9?", "Negative": "n\u00ed infheisteoidh s\u00e9"}, "Female": {"Affirmative": "infheisteoidh s\u00ed", "Question": "an infheisteoidh s\u00ed?", "Negative": "n\u00ed infheisteoidh s\u00ed"}}, "1 Plural": {"Compressed": {"Affirmative": "infheisteoimid", "Question": "an infheisteoimid?", "Negative": "n\u00ed infheisteoimid"}, "Extended": {"Affirmative": "infheisteoidh muid", "Question": "an infheisteoidh muid?", "Negative": "n\u00ed infheisteoidh muid"}}, "2 Plural": {"Affirmative": "infheisteoidh sibh", "Question": "an infheisteoidh sibh?", "Negative": "n\u00ed infheisteoidh sibh"}, "3 Plural": {"Affirmative": "infheisteoidh siad", "Question": "an infheisteoidh siad?", "Negative": "n\u00ed infheisteoidh siad"}, "Passive": {"Affirmative": "infheisteofar", "Question": "an infheisteofar?", "Negative": "n\u00ed infheisteofar"}}, "past": {"1 Singular": {"Affirmative": "d'infheistigh m\u00e9", "Question": "ar infheistigh m\u00e9?", "Negative": "n\u00edor infheistigh m\u00e9"}, "2 Singular": {"Affirmative": "d'infheistigh t\u00fa", "Question": "ar infheistigh t\u00fa?", "Negative": "n\u00edor infheistigh t\u00fa"}, "3 Singular": {"Male": {"Affirmative": "d'infheistigh s\u00e9", "Question": "ar infheistigh s\u00e9?", "Negative": "n\u00edor infheistigh s\u00e9"}, "Female": {"Affirmative": "d'infheistigh s\u00ed", "Question": "ar infheistigh s\u00ed?", "Negative": "n\u00edor infheistigh s\u00ed"}}, "1 Plural": {"Compressed": {"Affirmative": "d'infheist\u00edomar", "Question": "ar infheist\u00edomar?", "Negative": "n\u00edor infheist\u00edomar"}, "Extended": {"Affirmative": "d'infheistigh muid", "Question": "ar infheistigh muid?", "Negative": "n\u00edor infheistigh muid"}}, "2 Plural": {"Affirmative": "d'infheistigh sibh", "Question": "ar infheistigh sibh?", "Negative": "n\u00edor infheistigh sibh"}, "3 Plural": {"Compressed": {"Affirmative": "d'infheistigh siad", "Question": "ar infheistigh siad?", "Negative": "n\u00edor infheistigh siad"}, "Extended": {"Affirmative": "d'infheist\u00edodar", "Question": "ar infheist\u00edodar?", "Negative": "n\u00edor infheist\u00edodar"}}, "Passive": {"Affirmative": "infheist\u00edodh", "Question": "ar infheist\u00edodh?", "Negative": "n\u00edor infheist\u00edodh"}}, "condi": {"1 Singular": {"Affirmative": "d'infheisteoinn", "Question": "an infheisteoinn?", "Negative": "n\u00ed infheisteoinn"}, "2 Singular": {"Affirmative": "d'infheisteof\u00e1", "Question": "an infheisteof\u00e1?", "Negative": "n\u00ed infheisteof\u00e1"}, "3 Singular": {"Male": {"Affirmative": "d'infheisteodh s\u00e9", "Question": "an infheisteodh s\u00e9?", "Negative": "n\u00ed infheisteodh s\u00e9"}, "Female": {"Affirmative": "d'infheisteodh s\u00ed", "Question": "an infheisteodh s\u00ed?", "Negative": "n\u00ed infheisteodh s\u00ed"}}, "1 Plural": {"Compressed": {"Affirmative": "d'infheisteoimis", "Question": "an infheisteoimis?", "Negative": "n\u00ed infheisteoimis"}, "Extended": {"Affirmative": "d'infheisteodh muid", "Question": "an infheisteodh muid?", "Negative": "n\u00ed infheisteodh muid"}}, "2 Plural": {"Affirmative": "d'infheisteodh sibh", "Question": "an infheisteodh sibh?", "Negative": "n\u00ed infheisteodh sibh"}, "3 Plural": {"Compressed": {"Affirmative": "d'infheisteoid\u00eds", "Question": "an infheisteoid\u00eds?", "Negative": "n\u00ed infheisteoid\u00eds"}, "Extended": {"Affirmative": "d'infheisteodh siad", "Question": "an infheisteodh siad?", "Negative": "n\u00ed infheisteodh siad"}}, "Passive": {"Affirmative": "d'infheisteofa\u00ed", "Question": "an infheisteofa\u00ed?", "Negative": "n\u00ed infheisteofa\u00ed"}}, "imper": {"1 Singular": {"Affirmative": "infheist\u00edm!", "Negative": "n\u00e1 hinfheist\u00edm!"}, "2 Singular": {"Affirmative": "infheistigh!", "Negative": "n\u00e1 hinfheistigh!"}, "3 Singular": {"Male": {"Affirmative": "infheist\u00edodh s\u00e9!", "Negative": "n\u00e1 hinfheist\u00edodh s\u00e9!"}, "Female": {"Affirmative": "infheist\u00edodh s\u00ed!", "Negative": "n\u00e1 hinfheist\u00edodh s\u00ed!"}}, "1 Plural": {"Compressed": {"Affirmative": "infheist\u00edmis!", "Negative": "n\u00e1 hinfheist\u00edmis!"}, "Extended": {"Affirmative": "infheist\u00edodh muid!", "Negative": "n\u00e1 hinfheist\u00edodh muid!"}}, "2 Plural": {"Affirmative": "infheist\u00edg\u00ed!", "Negative": "n\u00e1 hinfheist\u00edg\u00ed!"}, "3 Plural": {"Compressed": {"Affirmative": "infheist\u00edd\u00eds!", "Negative": "n\u00e1 hinfheist\u00edd\u00eds!"}, "Extended": {"Affirmative": "infheist\u00edodh siad!", "Negative": "n\u00e1 hinfheist\u00edodh siad!"}}, "Passive": {"Affirmative": "infheist\u00edtear!", "Negative": "n\u00e1 hinfheist\u00edtear!"}}, "pastConti": {"1 Singular": {"Affirmative": "d'infheist\u00ednn", "Question": "an infheist\u00ednn?", "Negative": "n\u00ed infheist\u00ednn"}, "2 Singular": {"Affirmative": "d'infheist\u00edte\u00e1", "Question": "an infheist\u00edte\u00e1?", "Negative": "n\u00ed infheist\u00edte\u00e1"}, "3 Singular": {"Male": {"Affirmative": "d'infheist\u00edodh s\u00e9", "Question": "an infheist\u00edodh s\u00e9?", "Negative": "n\u00ed infheist\u00edodh s\u00e9"}, "Female": {"Affirmative": "d'infheist\u00edodh s\u00ed", "Question": "an infheist\u00edodh s\u00ed?", "Negative": "n\u00ed infheist\u00edodh s\u00ed"}}, "1 Plural": {"Compressed": {"Affirmative": "d'infheist\u00edmis", "Question": "an infheist\u00edmis?", "Negative": "n\u00ed infheist\u00edmis"}, "Extended": {"Affirmative": "d'infheist\u00edodh muid", "Question": "an infheist\u00edodh muid?", "Negative": "n\u00ed infheist\u00edodh muid"}}, "2 Plural": {"Affirmative": "d'infheist\u00edodh sibh", "Question": "an infheist\u00edodh sibh?", "Negative": "n\u00ed infheist\u00edodh sibh"}, "3 Plural": {"Compressed": {"Affirmative": "d'infheist\u00edd\u00eds", "Question": "an infheist\u00edd\u00eds?", "Negative": "n\u00ed infheist\u00edd\u00eds"}, "Extended": {"Affirmative": "d'infheist\u00edodh siad", "Question": "an infheist\u00edodh siad?", "Negative": "n\u00ed infheist\u00edodh siad"}}, "Passive": {"Affirmative": "d'infheist\u00edt\u00ed", "Question": "an infheist\u00edt\u00ed?", "Negative": "n\u00ed infheist\u00edt\u00ed"}}, "subj": {"1 Singular": {"Affirmative": "go n-infheist\u00ed m\u00e9", "Negative": "n\u00e1r infheist\u00ed m\u00e9"}, "2 Singular": {"Affirmative": "go n-infheist\u00ed t\u00fa", "Negative": "n\u00e1r infheist\u00ed t\u00fa"}, "3 Singular": {"Male": {"Affirmative": "go n-infheist\u00ed s\u00e9", "Negative": "n\u00e1r infheist\u00ed s\u00e9"}, "Female": {"Affirmative": "go n-infheist\u00ed s\u00ed", "Negative": "n\u00e1r infheist\u00ed s\u00ed"}}, "1 Plural": {"Compressed": {"Affirmative": "go n-infheist\u00edmid", "Negative": "n\u00e1r infheist\u00edmid"}, "Extended": {"Affirmative": "go n-infheist\u00ed muid", "Negative": "n\u00e1r infheist\u00ed muid"}}, "2 Plural": {"Affirmative": "go n-infheist\u00ed sibh", "Negative": "n\u00e1r infheist\u00ed sibh"}, "3 Plural": {"Affirmative": "go n-infheist\u00ed siad", "Negative": "n\u00e1r infheist\u00ed siad"}, "Passive": {"Affirmative": "go n-infheist\u00edtear", "Negative": "n\u00e1r infheist\u00edtear"}}, "verbal noun": "infheisti\u00fa", "verbal adjective": "infheistithe"}